【裁判字號】    92,親,8
【裁判日期】    920731
【裁判案由】    確認子女生父
【裁判全文】
臺灣新竹地方法院民事判決  九十二年度親字第八號
    原      告  乙○○
    被      告  羅詩婷
                        民國九.
                        身份證.
    兼右一人之  丙○○  住新竹.
    法定代理人          民國六.
                        身分證.
右當事人間請求否認子女事件，本院判決如左：
    主      文
確認被告羅詩婷非原告乙○○與被告丙○○之婚生子女。
訴訟費用由被告負擔。
    事實及理由
壹、原告起訴主張：緣原告乙○○與被告丙○○雖於民國（下同）八十九年十一月一
    日結婚，惟於婚姻關係存續期間，夫妻感情並不和睦，故雙方未同床共枕，已有
    多年。嗣原告乙○○與被告丙○○於九十一年五月六日協議離婚後，原告旋即於
    九十一年十一月七日與訴外人甲○○○結婚，並於九十二年一月六日產下被告羅
    詩婷。因此，被告羅詩婷顯非原告自被告丙○○處受胎者，爰依法於法定期間內
    為此提起本訴等語。並聲明求為判決如主文所示。
貳、被告則以：被告羅詩婷應係訴外人甲○○○與原告所生等語資為抗辯。並聲明駁
    回原告之訴。
參、得心證之理由：
一、經查，被告羅詩婷係原告乙○○非自被告丙○○受胎所生之子女乙節，業據財團
    法人長庚紀念醫院林口醫學中心臨床病理科九十二年四月十七日病解專醫字第○
    二四號、病臨專醫字第○○二號親子鑑定報告記載：「不能排除甲○○○與羅詩
    婷的親子關係。累積親子關係係數（ＣＰＩ）為000000000．１０。就
    是說『甲○○○是羅詩婷親生父親』這一個可能性與『任何中國男人偶然具有是
    羅詩婷的親生父親所必須具備的基因半型（Ｏｂｌｉｇａｔｏｒｙ  ｇｅｎｅｓ
    ）』這一個可能性相比，大約為000000000．１０倍。親子關係概率（
    ＰＰ）為９９．0000000％。也就是說甲○○○與羅詩婷之父子確定率為
    ９９．0000000％。因此『甲○○○是羅詩婷的親生父親』這一個假設由
    此次測驗已實務上可以證實」等語可證，有該親子鑑定報告附卷可稽。復經被告
    丙○○到庭供承不諱，有本院九十二年六月十一日言詞辯論筆錄可按。從而，原
    告上開主張，自堪信為真實。
二、按從子女出生日回溯第一百八十一日起至第三百零二日止為受胎期間；妻之受胎
    ，係在婚姻關係存續中者，推定其所生子女為婚生子女，惟此推定如夫妻之一方
    能證明妻非自夫受胎者，得於知悉子女出生之日起，一年內提起否認之訴，民法
    第一千零六十二條第一項、第一千零六十三條分別定有明文。查被告羅詩婷係於
    九十二年一月六日出生，自被告羅詩婷出生日回溯，其受胎期間係在原告乙○○
    與被告丙○○之婚姻關係存續中，揆諸前揭法條，自應推定其為原告乙○○與被
    告丙○○之婚生子女。又被告羅詩婷為九十二年一月六日出生，有被告羅詩婷戶
    籍謄本在卷可憑，而原告於九十二年一月二十四日即提起本件訴訟，自未逾越民
    法第一千零六十三第二項所規定應於知悉子女出生之日起，一年為之之限制。從
    而，原告於法定期間內提起本件訴訟，核無不合，自應准許。
肆、訴訟費用之依據：民事訴訟法第八十五條第一項前段、第七十八條，判決如主文
    。
中      華      民      國    九十二  年      七      月      三十一    日
                                  臺灣新竹地方法院家事法庭
                                      法      官  許翠玲
右為正本係照原本作成。
如對本判決上訴，須於判決送達廿日內向本院提出上訴狀。
                                      法院書記官  陳宏城
中      華      民      國    九十二  年      七      月      三十一    日


司法院資訊處製作；財團法人民間司法改革基金會備份。
